臺灣臺北地方法院民事判決　　　　　　　　　　　　九十二年度訴字第五八一○號
　　原　　　告　　遠東國際商業銀行股份有限公司
　　法定代理人　　丁○○
　　訴訟代理人　　己○○
　　　　　　　　　乙○○
　　被　　　告　　甲○○
　　兼訴訟代理人　丙○○
　　被　　　告　　戊○○
右當事人間給付信用卡消費款事件，本院於民國九十三年一月十四日言詞辯論終結，
判決如左：
    主 　　 文
被告應連帶給付原告新臺幣肆拾貳萬壹仟壹佰壹拾元，及其中新臺幣拾柒萬捌仟
肆佰壹拾貳元自民國九十二年六月二十九日起至清償日止，按週年利率百分之十九點
七一計算之利息，暨按上開利息百分之十計算違約金。
被告丙○○應給付原告新臺幣玖萬伍仟伍佰貳拾貳元，及其中新臺幣玖萬零陸佰壹拾
柒元自民國九十二年六月二十九日起至清償日止，按週年利率百分之十九點七一計算
之利息，暨按上開利息百分之十計算違約金。
訴訟費用由被告連帶負擔十分之八，餘由被告丙○○負擔。
本判決第一項命被告甲○○、戊○○連帶給付部分得假執行，第一項及第二項命被告
丙○○給付部分於原告以新臺幣壹拾柒萬仟元供擔保後，得假執行。
    事 　　 實
甲、原告方面：
  一、聲明：如主文第一、二項所示，及為以供擔保為條件之假執行宣告。
  二、陳述：
  　(一)被告丙○○於民國八十八年十一月間、九十年十一月間分別邀同被告戊○○、
      甲○○為附卡持卡人向原告申請信用卡使用，依約其等得持卡於特約商店記帳
      消費，但應於當期繳款截止日前向被上訴人繳付最低應繳金額以上款項，餘額
      則按年息百分之十九點七一計算循環信用利息，逾期未繳足最低應繳金額者，
      則按循環利息加計百分之十計算之違約金，正卡持卡人或附卡持卡人各別使用
      信用卡所生應付帳款互負連帶清償責任。被告丙○○復於九十年七月十二日向
      原告申請立可貸通信貸款新臺幣（下同）二十萬元，並經原告核撥被告丙○○
      使用，約定分二十四期，應於每月繳款截止日前攤還本金及利息，逾期繳付者
      ，與其他消費款同時以年利率百分之十九點七一之循環利息計息，並加計循環
      利息之百分之十為違約金。詎被告丙○○迄九十二年六月底，尚欠消費款及預
      借現金三十七萬八千四百一十二元、循環利息三萬七千九百零九元、違約金四
      千七百九十二元，暨通信貸款本金九萬零六百一十七元、已到期之利息四千九
      百零五元未按期給付，爰依兩造信用卡約定條款及借貸契約，請求被告應連帶
      給付四十二萬一千一百一十三元，及其中三十七萬八千四百一十二元自九十二
      年六月二十九日起至清償日止，按週年利率百分之十九點七一計算之利息，暨
      按上開利息百分之十計算違約金；及被告丙○○應給付九萬五千五百二十二元
      ，及其中九萬零六百一十七元自九十二年六月二十九日起至清償日止，按週年
      利率百分之十九點七一計算之利息，暨按上開利息百分之十計算違約金。
    (二)被告甲○○為附卡持卡人，依兩造信用卡約定條款第三條第一項之約定，應就
      正卡持卡人使用信用卡所生應付帳款負連帶清償責任。
  三、證據：提出信用卡申請書三件、約定條款、通信貸款借貸契約、單月帳務資料
      查詢、欠款彙總資料表各一件、消費明細總表十一紙為證。
乙、被告方面：
　一、被告丙○○部分：對原告之請求沒有意見。
　二、被告甲○○部分：
　　(一)聲明：原告之訴駁回。
　　(二)陳述：據報載附卡持卡人就正卡持卡人之消費帳款無代償責任。
　　(三)證據：提出剪報一紙為證。
  三、被告戊○○部分：未於言詞辯論期日到場，亦未提出準備書狀作何聲明或陳述
      。
    理　　  由
甲、程序方面：
  一、按當事人得以合意定第一審管轄法院。但以關於由一定法律關係而生之訴訟為
      限。前項合意，應以文書證之，民事訴訟法第二十四條定有明文。本件原告向
      本院對被告提起給付信用卡消費款之訴訟，本院固非被告住所地之法院，然依
      兩造信用卡約定條款第二十五條之約定，兩造就因本契約而涉訟時，合意以本
      院為第一審管轄法院，是揆諸首揭規定，本院就本件給付信用卡消費款訴訟自
      有管轄權，合先敘明。
  二、本件被告戊○○未於言詞辯論期日到場，核無民事訴訟法第三百八十六條所列
      各款情形，爰依原告之聲請，由其一造辯論而為判決。
乙、實體方面：
　一、原告主張被告丙○○於八十八年十一月間、九十年十一月間分別邀同被告戊○○、甲○○為附卡持卡人向原告申請信用卡使用，依約其等得持卡於特約商店
      記帳消費，但應於當期繳款截止日前向被上訴人繳付最低應繳金額以上款項，
      餘額則按年息百分之十九點七一計算循環信用利息，逾期未繳足最低應繳金額
      者，則按循環利息加計百分之十計算之違約金，正卡持卡人或附卡持卡人各別
      使用信用卡所生應付帳款互負連帶清償責任。被告丙○○復於九十年七月十二
      日向原告申請立可貸通信貸款二十萬元，並經原告核撥被告丙○○使用，約定
      分二十四期，應於每月繳款截止日前攤還本金及利息，逾期繳付者，與其他消
      費款同時以年利率百分之十九點七一之循環利息計息，並加計循環利息之百分
      之十為違約金。及被告丙○○迄九十二年六月底，尚欠消費款及預借現金三十
      七萬八千四百一十二元、循環利息三萬七千九百零九元、違約金四千七百九十
      二元，暨通信貸款本金九萬零六百一十七元、已到期之利息四千九百零五元未
      按期給付之事實，業據其提出與所述相符之信用卡申請書三件、約定條款、通
      信貸款借貸契約、單月帳務資料查詢、欠款彙總資料表各一件、消費明細總表
      十一紙為證，復為被告丙○○所不爭執，被告洪美姿除辯稱伊無庸就正卡持卡
      人之消費帳款負代償責任外，對其餘事實亦不爭執，被告戊○○則經本院合法
      通知，既未於言詞辯論期日到場爭執，復未提出書狀答辯以供本院斟酌，自應
      認原告此部分之主張為真實。
  二、按正卡持卡人或附卡持卡人各別使用信用卡所生應付帳款互負連帶清償責任，
      於兩造不爭執之約定條款第三款已有約定，且於信用卡申請書附卡申請人簽名
      欄內有特別記載，有該信用卡申請書在卷可稽，被告洪美姿既自承申請書上之
      簽名為真正（見本院九十三年一月十四日言詞辯論筆錄），顯見其於申請附卡
      使用時，已知悉並同意就正卡持卡人即被告丙○○使用信用卡所生應付帳款負
      連帶清償責任，其辯稱無庸負連帶清償責任云云，並不足取。
  三、次按持卡人同意當期之應付帳款，應於當期繳款截止日前全數繳付原告；持卡
      人得選擇以循環信用方式繳款，於當期繳款截止日前將最低應繳金額以上（或
      等於最低應繳金額）款項繳付原告，如未於當期繳款截止日前付清當期最低應
      繳金額或遲延付款者，應依年息百分之十九點七一計付循環信用利息，另應按
      循環信用利息之百分之十加計違約金，及通信貸款分二十四期，應於每月繳款
      截止日前攤還本金及利息，逾期繳付者，與其他消費款同時以年利率百分之十
      九點七一之循環利息計息，並加計循環利息之百分之十為違約金，於兩造不爭
      執之信用卡約定條款第十四條第一項、第十五條第一項、第十六條第一項及通
      信貸款借貸契約第二條、第九條已有約定。查被告丙○○至九十二年六月底止
      ，尚欠原告五十一萬六千六百三十五元未按期清償，其中三十七萬八千四百一
      十二元為消費款及預借現金、三萬七千九百零九元為循環利息、四千七百九十
      二元為違約金，九萬零六百一十七元為通信貸款本金、四千九百零五元為已到
      期利息，已如前述，從而，原告依信用卡約定條款之約定，請求被告連帶給付
      如主文第一項所示之金額、利息及違約金，及依通信貸款借貸契約，請求被告
      丙○○給付如主文第二項所示之金額、利息及違約金，即無不合，應予准許。
丙、本判決所命被告洪美姿、戊○○給付之金額未逾五十萬元，爰依民事訴訟法第三
    百八十九條第一項第五款之規定，依職權宣告假執行；本判決命被告丙○○給付
    部分，原告陳明願供擔保，聲請宣告假執行，核無不合，爰酌定相當擔保金額准
    許之。
丁、據上論結，本件原告之訴為有理由，依民事訴訟法第三百八十五條第一項前段、
    第八十五條第二項、第三百八十九條第一項第五款、第三百九十條第二項，判決
    如主文。
中　　　華　　　民　　　國　　九十三　　年　　　一　　　月　　 三十 　　日
　　　　　　　                    民事第一庭  法      官  陳盈如
右正本係照原本作成
如對本判決上訴，須於判決送達後廿日內向本院提出上訴狀
中　　　華　　　民　　　國　　九十三　　年　　　一　　　月　　 三十 　　日
                                              法院書記官  高秋芬
